# 请教陈版，对于不具有控制、共同控制、重大影响的股权投资，如何确认？

提问人：gpqg 时间：2018-11-17 08:55:04
陈版，按老的准则规定，对于不具有控制、共同控制、重大影响的股权投资是计入可供出售金融资产当中。那按新的金融工具的规定，应该计入哪里呢？ 谢谢！

回答人：chenyiwei
新准则下金融资产分类的依据是合同现金流量特征和业务模式。因此，需要考虑对此类股权投资：（ 1 ）有无活跃市场，是否有在可预见的未来出售变现的计划？（ 2 ）投资目的是财务性的还是战略性的？一般倾向于：对战略性投资，在可预见单独未来不会出售的，可作为FVOCI权益工具投资；反之应按照新准则下的默认值，作为FVTPL类别的金融资产。
注： FVOCI——以公允价值计量且其变动计入其他综合收益 FVTPL——以公允价值计量且其变动计入损益